臺灣高等法院民事裁定　　　　　　　　　96年度抗字第1503號
抗　告　人　丙○○
　　　　　　乙○○
相　對　人　甲○○
法定代理人　丁○○
上列當事人間停止強制執行事件，抗告人對於中華民國96年8月8
日臺灣桃園地方法院96年度聲字第1295號所為裁定提起抗告，本
院裁定如下：
    主  文
抗告駁回。
抗告程序費用由抗告人負擔。
相對人為抗告人丙○○、乙○○所供擔保金依序更正為新台幣玖
拾捌萬貳仟捌佰元、新台幣參拾壹萬貳仟元。
    理  由
一、相對人於原法院聲請意旨略以：相對人與抗告人丙○○、乙
    ○○間95年度執字第40310號強制執行事件，業經原法院定
    期進行第一次拍賣。惟相對人有妨礙債權人請求之事由，已
    向原法院提起訴訟，爰依法聲請裁定停止執行等語。
二、原裁定以：經調取上開卷宗審究後，認相對人之聲請事由，
    與法律規定相符，為有理由，應予准許。又抗告人丙○○係
    以原法院95年度票字第9840號（嗣追加原法院96年度票字第
    4076號本票裁定）為執行名義聲請原法院以95年度執字第
    40310號給付票款強制執行；而相對人乙○○則以原法院95
    年度票字第15628號本票裁定就原法院95年度執字第40310號
    執行事件聲明參與分配。渠等據以執行之本票債權金額分別
    為抗告人丙○○新台幣（以下同）378萬元、乙○○120萬元
    。相對人所提確認本票債權不存在及債務人異議之訴事件，
    係適用通常訴訟程序之案件，可上訴至第3審，參考各級法
    院辦案期限實施要點規定，第1、2、3審訴訟程序審判案件
    之辦案期限分別為1年4個月、2年、1年，可見等待本案判決
    確定之期間至少為4年4個月，故停止強制執行之期間至少為
    4年4個月，原法院認以4年之期間計算為宜，則本件停止強
    制執行期間，抗告人可能遭受之損害為無法即時因強制執行
    滿足其本票債權期間所生利息損失，是相對人因停止強制執
    行所應供之擔保金額，依前開執行債權額，以票據之法定利
    率6%計算至本案訴訟判決確定時，就抗告人丙○○部分為90
    萬7200元（0000000×4×6%＝907200）；抗告人乙○○部分
    為28萬8000元（0000000×4×6%＝288000），是相對人提供
    上開擔保金額後，原法院95年度執字第40310號強制執行程
    序，應於原法院96年度重訴字第236號債務人異議之訴事件
    判決確定前暫予停止。
三、抗告意旨略以：抗告人係依法院確定之本票裁定金額聲請強
    制執行，絕無任何繼續執行顯非適當或應暫停執行之情事存
    在，原裁定顯非適法。退步言，縱認得供擔保准予停止執行
    ，其擔保額應為債權金額763萬元，始足以確保抗告人之權
    益不受損害，為此提起抗告等語。
四、按有回復原狀之聲請，或提起再審或異議之訴，或對於和解
    為繼續審判之請求，或提起宣告調解無效之訴、撤銷調解之
    訴，或對於許可強制執行之裁定提起抗告時，法院因必要情
    形或依聲請定相當並確實之擔保，得為停止強制執行之裁定
    。強制執行法第18條第2項定有明文。依此規定，只須當事
    人提起異議之訴，在該異議之訴確定前，法院如認有必要，
    得依職權為停止執行之裁定；其在當事人願供擔保，聲請停
    止強制執行時，法院亦非不得依其聲請，定相當並確實之擔
    保，為停止強制執行之裁定。至該異議之訴實體上有無理由
    ，則非法院於裁定停止強制執行時應予審酌之事項。最高法
    院93年度台抗字第723號裁判見解亦同，可資參照。本件相
    對人業已對抗告人提起債務人異議之訴，現仍由原法院以96
    年重訴字第236號審理中，有起訴狀繕本及本院公務電話查
    詢紀錄表可稽（見原審卷第6頁、本院卷第6頁），相對人據
    此聲請停止執行，即屬有據，原裁定予以准許，並無違誤。
    抗告人徒謂其係依本票准予強制執行之確定裁定聲請執行，
    絕無任何不適當之實體情事云云指摘原裁定此部分不當，洵
    屬誤會，自無可採。
五、次按法院依強制執行法第18條第2項定擔保金額而准許停止
    強制執行之裁定者，該項擔保係備供債權人因停止執行所受
    損害之賠償，其數額應依標的物停止執行後，債權人未能即
    時受償或利用該標的物所受之損害額，或其因另供擔保強制
    執行所受之損害額定之，非以標的物之價值或其債權額為依
    據。最高法院86年度台抗字第442號、91年度台抗字第429號
    亦均採此見，可資參酌。抗告人主張應本件供擔保金額應為
    其債權總額，亦有未合。然查抗告人丙○○之本票債權金額
    為378萬元、抗告人乙○○則為120萬元，故相對人所提確認
    本票債權不存在及債務人異議之訴事件，可上訴至第3審，
    參考各級法院辦案期限實施要點規定，第1、2、3審訴訟程
    序審判案件之辦案期限分別為1年4個月、2年、1年，是前開
    確認本票債權不存在及債務人異議之訴之審理期間約需4年4
    個月，自應以此作為抗告人因前開訴訟延宕受償之受損期間
    ；並以抗告人之債權額按票據之法定利率年息6%計算，則抗
    告人丙○○、乙○○因停止執行而可能遭受之損害各約為98
    萬2800元〈計算式：0000000×6%×（4+4/12）＝982800 ，
    元以下四捨五入〉、31萬2000元〈計算式：0000000×6% ×
    （4+4/12）＝312000，元以下四捨五入〉。爰酌定上開金額
    為相對人所應提供之擔保，以維兩造當事人之權益。
六、綜上所述，原法院准予停止執行並無不當，惟抗告人二人可
    能受損期間為4年4個月，並非4年，依上開說明，自應將該
    擔保金額更正為如主文第三項所示。
七、據上論結，本件抗告為無理由，依強制執行法第30條之1、
    民事訴訟法第495條之1第1項、第449條第1項、第95條、第
    78條、第85條第1項，裁定如主文。
中　　華　　民　　國　　96　　年　　9 　　月　　14　　日
                    民事第一庭
                        審判長法　官  張耀彩
                              法　官  林金吾
                              法　官  盧彥如
正本係照原本作成。
本裁定除以適用法規顯有錯誤為理由，並經本院許可外，不得再
抗告。如提起再抗告，應於收受後10日內委任律師為訴訟代理人
向本院提出再抗告狀。並繳納再抗告費新台幣１千元。
中　　華　　民　　國　　96　　年　　9 　　月　　19　　日
                              書記官  鄭兆璋
